【裁判字號】    94,訴,1415
【裁判日期】    951214
【裁判案由】    毒品危害防制條例
【裁判全文】
臺灣桃園地方法院刑事判決              94年度訴字第1415號
公  訴  人  臺灣桃園地方法院檢察署檢察官
被      告  甲○○
選任辯護人  孫志堅律師
被      告  乙○○
指定辯護人  蕭萬能律師
上列被告等因違反毒品危害防制條例案件，經檢察官提起公訴（
94年度偵緝字第2 號、94年度偵字第7580號），本院判決如下：
    主  文
甲○○免訴。
乙○○被訴販賣第一、二級毒品部分均無罪。
    理  由
一、公訴意旨略以：被告甲○○及乙○○明知海洛因、安非他命
    分別係第一級、第二級毒品，依法不得販賣，竟共同基於販
    賣第一級、第二級毒品之概括犯意聯絡，自民國92年間起至
    92年11月21日止，向年籍不詳綽號「阿平」之人購買海洛因
    及安非他命後，再將前開毒品分裝，販賣與年籍不詳綽號「
    阿清」、「阿土」及「紹智」等人多次。嗣於92年11月21日
    為警持搜索票，在桃園縣蘆竹鄉○○路○ 段35號9 樓之2 租
    屋處，查獲海洛因4 包（毛重5.05公克）、安非他命3 包（
    毛重23.05 公克）、電子磅秤1 臺、安非他命吸食器1 個、
    玻璃球1 個、吸管提撥器1 支、空分裝袋1 包、研磨器1 臺
    及販賣毒品帳冊（行事曆）1 本，因認被告甲○○、乙○○
    涉有違反毒品危害防制條例第4 條第1 、2 項販賣第一、二
    級毒品罪嫌云云。
二、按事實之認定，應憑證據，如未能發現相當證據，或證據不
    足以證明，自不能以推測或擬制之方法，以為裁判基礎；又
    認定不利於被告之事實，須依積極證據，苟積極證據不足為
    不利於被告事實之認定時，即應為有利於被告之認定，更不
    必有何有利之證據。又認定犯罪事實所憑之證據，雖不以直
    接證據為限，間接證據亦包括在內；然而無論直接或間接證
    據，其為訴訟上之證明，須於通常一般之人均不致有所懷疑
    ，而得確信其為真實之程度者，始得據為有罪之認定，倘其
    證明尚未達到此一程度，而有合理之懷疑存在時，事實審法
    院復已就其心證上理由予以闡述，敘明其如何無從為有罪之
    確信，因而為無罪之判決，尚不得任意指為違法。最高法院
    分別著有40年臺上字第86號、30年上字第816號、76年臺上
    字第4986號判例可參。
三、訊據被告甲○○、乙○○均堅決否認公訴人所指販賣第一、
    二級毒品犯行，被告甲○○辯稱：扣案毒品是伊自己施用的
    ，沒有販賣毒品等語；被告乙○○辯稱：帳冊上的紀錄不是
    販賣毒品，伊沒有販賣毒品等語。公訴人認被告2 人涉犯上
    開犯行，無非係以扣案海洛因4 包、甲基安非他命3 包（公
    訴人誤為安非他命）、電子磅秤1 臺、分裝袋1 包、研磨器
    1 臺及帳冊（行事曆）1 本為論據。經查：
  (一)查扣案海洛因4 包經法務部調查局鑑定結果，確均含海洛因
    成分，淨重3.96公克（空包裝重1.11公克），有該局93年1
    月9 日調科壹字第080007126 號鑑定通知書1 紙在卷可稽（
    見臺灣桃園地方法院檢察署92年度偵字第17825 號偵查卷(二)
    第99頁）；另扣案甲基安非他命3 包經行政院衛生署管制藥
    品管理局檢驗結果，檢出甲基安非他命成分，實稱毛重22.6
    79公克（含3 個塑膠袋及3 張標籤紙），有該局管檢字第
    0920011154號檢驗成績書1 紙在卷可稽 (見臺灣桃園地方法
    院檢察署92年度偵字第17825號偵查卷(二)第139 頁）。
  (二)關於販賣之故意，屬主觀犯罪成立要件，在訴訟上應依積極
    證據而為嚴格之證明。惟上開扣案海洛因4 包、甲基安非他
    命3 包（公訴人誤為安非他命）、電子磅秤1 臺、分裝袋1
    包、研磨器1 臺及帳冊（行事曆）1 本，不足以認定被告甲○○、乙○○有販賣毒品與年籍不詳綽號「阿清」、「阿土
    」及「紹智」等人多次：
  1.公訴人所指被告涉嫌販賣毒品之對象為綽號「阿清」、「阿
    土」及「紹智」等人，無非係以扣案帳冊（行事曆）中有該
    等綽號之記載為憑，惟綜觀本件起訴書犯罪事實欄之記載，
    均未敘明所交易之毒品種類、交易數量、價格，況所指上開
    人等之年籍、真實姓名及住址等均無可考，無從加以查證，
    故是否確有上開3 人，而各係交易何種毒品、在何時地交易
    、交易價格、數量如何，均屬不明，若無其他證據尚不得僅
    據上開帳冊（行事曆）有該等綽號之記載，遽而推論被告等
    有販賣毒品與各該年籍姓名不詳之人之事實，而對被告等遽
    以刑責相繩。
  2.按交易時間、次數、種類、數量、金額係認定販賣毒品罪之
    重要待證事實，自應依嚴格證明以為認定。被告2 人自警詢
    、檢察官訊問及本院審理中均堅決否認有販賣毒品與綽號「
    阿土」、「阿清」、「紹智」等人之行為，而遍查全卷復查
    無公訴人所指綽號「阿土」、「阿清」、「紹智」之年籍資
    料，是否確有該人，公訴人並未舉證，已難認為真實，且無
    從進一步審究前開人向被告2 人購買毒品之實際交易時間、
    次數、種類、數量及金額，是縱上開帳冊（行事曆）有該等
    綽號之記載，在缺乏其他補強證據相佐下，亦難援為不利被
    告2 人認定之依據。
  3.查扣案帳冊（行事曆）是被告乙○○所有，並係乙○○所記
    載，為被告2 人所是認。又扣案帳冊（行事曆）雖亦有記載
    「輝」、「大象」等字語，惟證人即同案被告乙○○於本院
    審理時即明確證稱：「（妳會稱甲○○『輝』或其他的綽號
    嗎？）不會。」、「（扣案帳冊裡面提到的『輝』是否都指
    江丁輝？）是的。」等語（見本院卷(一)第90頁），綜觀該帳
    冊（行事曆）中有關「輝」、「大象」之記載，如92年4 月
    12日欄記載：「輝=>-7,000，拿2,000 硬、5, 000軟」（見
    帳冊（行事曆）影本第7 頁背面）；92年4 月25日欄記載：
    「桃園象半錢5,000 」（見帳冊（行事曆）影本第9 頁背面
    ）；92年4 月26日欄記載：「桃園象6,000 已清再加2, 000
    硬」（見帳冊（行事曆）影本第9 頁背面）；92年5 月24日
    欄記載：「大象要撥2 錢」（見帳冊（行事曆）影本第13頁
    背面）等，足認該等記載非被告甲○○販賣毒品之紀錄（否
    則若認該「輝」、「大象」、「桃園象」係指被告甲○○，
    則該等記載即成為記錄被告甲○○向自己買（或拿）毒品之
    不合理情形）。又經本院調閱被告乙○○所有中國信託商業
    銀行雙和分行帳號000-00-00000-0-0帳戶歷史交易資料（見
    本院卷(一)第107 至119 頁），並比對帳冊（行事曆）之記載
    後而傳喚證人丙○○、丁○○，該2 證人均證稱：認識被告
    乙○○，而不認識被告甲○○等語（見本院卷(二)第4 、6 、
    117 、119 頁），另參酌該帳冊（行事曆）尚有被告乙○○
    所寫哀怨話語、房租支出、到案執行等事宜，則難認該帳冊
    （行事曆）所載內容與被告甲○○有關。
  4.查帳冊係從事商業活動者為控管其販入、賣出物品之數量及
    有助於追索欠款之記載，綜觀上開帳冊（行事曆）中有關「
    阿清」、「阿土」及「紹智」之記載：
  (1)月計畫表部分：92年3 月2 日欄記載：「阿土：-2,000」；
    92年3 月3 日欄記載：「阿清：-6,000」；92年4 月3 日欄
    記載：「阿清：-7,000、阿土：-3,000」。
  (2)日計畫表部分：92年3 月7 日欄記載：「阿土欠3,000 帳未
    清」；92年3 月8 日欄記載：「阿清尚欠7,000 帳未清」；
    92年4 月14日欄記載：「早上阿清+1,000」；92年4 月15日
    欄記載：「阿清+1,000、阿土+3,000、阿土+1,000、阿清+1
    ,000 、 阿土+900」；92年4 月16日欄記載：「阿土+1,000
    、阿土+2,900」；92年4 月17日欄記載：「阿清小TV換1,
    000 東西（大象）、阿土+2,000- 買100=1,900 」；92年4
    月18日欄記載：「阿土+1,000、換1,000 、+1,500+2,000」
    、「阿清音響擴大機加喇叭換2,000 」；92年4 月24日欄記
    載：「阿土半錢」；92年4 月25日欄記載：「阿土半錢13 ,
    000 」；92年5 月5 日欄記載：「阿清+1,000」、「死阿土
    未入帳-3,000」；92年5 月6 日欄記載：「阿清+2,000」；
    92年5 月7 日欄記載：「阿清+1,000」；92年5 月23日欄記
    載：「阿清+3,000予輝Because 出他那的、阿清+1,000」；
    92年5 月24日欄記載：「阿土+3,000、阿清含袋0.5 換DVD
    」；92年5 月25日欄記載：「阿土+5,000、阿清+2,000、阿
    土1 錢＄17,000予輝」；92年5 月27日欄記載：「阿清+1,
    000 、阿土+10,000 」；92年5 月30日欄記載：「阿土3,00
    0 」；92年6 月9 日欄記載：「紹智＄+7,000直接抵過」；
    92年9 月2 日欄記載：「硬：出8g予紹智8,000 」；92年9
    月28日欄記載：「輝留下8g...3,000（3g）->紹智押戒、TO
    TAL 餘5g」。
  (3)若上開帳冊（行事曆）係毒品交易之紀錄，則除上開日計畫
    表中92年9 月2 日欄有記載：「硬：出8g予紹智8, 000」外
    ，均未載明交易毒品之種類，且多僅記載1,000 、2,000 之
    類數字，是上開帳冊（行事曆）之記載內容，顯難以控管毒
    品之數量並無利於追索欠款，帳冊（行事曆）是否確為販賣
    毒品之記載，即有疑義。
  (4)再參酌關於「阿清」及「阿土」之記載情形，在上開月計畫
    表中所記載數字前係劃記「- 」，而在上開日計畫表中所記
    載數字前係劃記「+ 」，參諸毒品零星販賣多無賒欠價金情
    形，則該等記載是否為交易毒品紀錄，亦有可疑。
  (5)又上開所載「硬：出8g予紹智8, 000」部分，被告乙○○於
    本院審理時稱：「（硬出8 克給『紹智』，是何意思？）是
    我拿安非他命8 克給『紹智』。」、「（妳要給『紹志』錢
    還是『紹志』要給妳錢？）本來是他拿給我8 克，後來我又
    拿還他，他說他那邊還要安非他命，叫我先還給他。」、「
    （妳拿安非他命8 克給『紹智』與『紹智』拿毒品給妳中間
    相隔多久？）我本來是要跟『紹智』買，後來他說他那邊不
    夠，叫我先還給他，中間相隔1 天，約隔1 個晚上。」云云
    （見本院卷(一)第84、85頁）；另就上開所載「輝留下8g...
    3,000 （3g）-> 紹智押戒、TO TAL餘5g」部分，被告乙○○於本院審理時稱：「（28欄位是何意？）江丁輝留下8 克
    的東西，好像有硬的也有軟的，結果有3 克是『紹智』拿走
    ，所以只剩下5 克。是我交給『紹智』的。」、「（妳剛稱
    的3 克是指何種毒品？）安非他命。」、「（28欄位這次『
    紹智』為何可以跟妳拿3 克的安非他命？）因為他那時候跟
    我說他那邊沒有了要跟我借，我沒有跟他收錢。」云云（見
    本院卷(一)第85、86頁），則被告乙○○均否認上開記載係販
    賣安非他命與「紹智」，縱認上開記載確為安非他命之進出
    ，則公訴人既無法陳明該綽號「紹智」者供本院傳喚並經由
    交互詰問以釐清實情，自難逕以此記載認定被告乙○○係基
    於營利之目的而賣出毒品。
  (6)又如前所述，帳冊（行事曆）內所載綽號「阿土」、「阿清
    」、「紹智」，均僅綽號，並不知其真實姓名及年籍資料，
    無從認定確有其人，此部分亦顯無相關補強證據。
  5.扣案海洛因4 包、甲基安非他命3 包、電子磅秤1 臺、分裝
    袋1 包、研磨器1 臺，被告乙○○否認上開扣案物品係其所
    有，而被告甲○○於本院審理時已明確供承係其所有，雖就
    空包裝部分，被告乙○○於本院審理時以證人身分先陳稱：
    空分裝袋是伊與甲○○去買的等語，後改稱：係伊購買的等
    語（見本院卷(一)第80、81頁）；惟被告乙○○於警詢及檢察
    官訊問時即供稱：係甲○○所有等語，且其嗣後於本院審理
    時亦改稱：空分裝袋是甲○○的等語（見本院卷(二)第128 頁
    ），則被告乙○○一度供稱空分裝袋係其購買云云，即難逕
    採。又被告甲○○「於92年11月21日凌晨0 時32分許，在桃
    園縣蘆竹鄉○○路○ 段35號9 樓之2 住處為警查獲，並扣得
    安非他命（為甲基安非他命之誤）毒品3 包，及甲○○所有
    供施用毒品所用之吸管提撥器1 支、電子磅秤1 臺、安非他
    命吸食器1 個、玻璃球1 個、空分裝袋1 包、研磨器1 臺」
    、及「於92年11月21日凌晨0 時32分許，在上址查獲，並扣
    得海洛因4 包」之事實，曾分別經臺灣板橋地方法院於93年
    3 月3 日以93年度簡字第608 號判決就被告甲○○連續施用
    第二級毒品犯行，判處有期徒刑4 月，於93年4 月13日確定
    ，另經本院於93年5 月14日以93年度訴字第620 號判決就被
    告甲○○連續施用第一級毒品犯行，判處有期徒刑8 月，於
    93 年6月14日確定，且分別認定「扣案之安非他命（為甲基
    安非他命之誤）... 均屬違禁物，不問屬於犯人與否，皆依
    毒品危害防制條例第18條第1 項前段之規定宣告沒收銷燬之
    。另吸管提撥器1 支、電子磅秤1 臺、安非他命吸食器1 個
    、玻璃球1 個、空分裝袋1 包、研磨器1 臺皆係被告所有，
    供
    本件施用毒品所用之物，依刑法第38條第1 項第2 款之規定
    宣告沒收之。」、「扣案海洛因共4 小包為毒品，依毒品危
    害防制條例第18 條 第1 項前段規定沒收銷燬之。」有上開
    判決書2 份及被告甲○○之臺灣高等法院被告前案紀錄表1
    份在卷可稽，查本件查獲時間、地點及扣案上開物品，均與
    被告甲○○所犯上開施用毒品案件相同。是上開扣案物品堪
    認係被告甲○○所有，若無其他證據，自難認上開物品與被
    告乙○○有關。
  6.又扣案海洛因4 包、甲基安非他命3 包、電子磅秤1 臺、分
    裝袋1 包、研磨器1 臺，被告甲○○固坦承為其所有，然稽
    之全案卷證，無從認定被告甲○○係計劃以多少價錢售出、
    售予何人，及出售之時間、地點、數量、價格，而預計從中
    獲有多少差額之利益等積極證據，而上開海洛因淨重僅3.96
    公克（空包裝重1.11公克），另甲基安非他命則實稱毛重22
    .679 公 克（含3 個塑膠袋及3 張標籤紙），數量非多，而
    被告甲○○因有施用毒品惡習，而同時持有該等物品，難認
    有何奇特可言，且依卷附現場勘查照片，本件遭查獲時，扣
    案海洛因4 包、電子磅秤1 臺、甲基安非他命1 包、空分裝
    袋1 包係隨意散置在上址被告甲○○所使用房間之麻將桌上
    ，另在被告甲○○使用之房間化妝臺抽屜內扣得甲基安非他
    命2 包（見臺灣桃園地方法院檢察署92年度偵字第17825 號
    偵查卷(一)第125 、140 頁），是自難僅憑被告甲○○持有上
    開扣案物品，即逕測被告甲○○有販賣意圖。況如前所述，
    被告甲○○所持有上開扣案海洛因4 包、甲基安非他命3 包
    、電子磅秤1 臺、分裝袋1 包、研磨器1 臺等物，公訴人前
    既以之為被告甲○○前分別涉犯施用第一、二級毒品之證據
    ，而經臺灣板橋地方法院及本院分別判決確定，竟於上開案
    件確定後，又以上開物品為本件之證據方法，自無從說服本
    院以之為被告不利之認定。
  7.查上開扣案帳冊（行事曆）係被告乙○○所記載，而上載銀
    行帳戶亦係被告乙○○所有，另曾匯款至該帳戶之證人丙○○及指示他人匯款至該帳戶之證人丁○○均僅認識被告乙○○，而不認識被告甲○○，均如前述，堪認扣案帳冊（行事
    曆）內所記載與他人往來情形，應係被告乙○○個人為之，
    又證人即同案被告乙○○於本院審理時，雖證稱：有拿安非
    他命給「紹智」及「黑人」等情（見本院卷(一)第84、85、87
    頁），惟復證稱：拿3 克給「紹智」時被告甲○○不在場，
    交付毒品給「紹智」、「黑人」時甲○○好像不知道等語（
    見本院卷(一)第85、88頁），縱認被告乙○○有為交付毒品與
    「紹智」、「黑人」行為，亦自不能徒以被告甲○○與被告
    乙○○當時關係密切，即遽認被告甲○○即與被告乙○○有
    販賣毒品之犯意聯絡。
  8.又本件起訴書證據清單欄亦分別以「被告甲○○、乙○○之
    供述」為證據方法，並載明待證事實為「被告2 人販賣毒品
    之事實」，惟綜觀全卷，被告2 人始終堅決否認有何販賣毒
    品犯行，公訴人復未指出被告2 人何部分之供述證明其販賣
    毒品之事實，是起訴書上開記載顯有謬誤，一併敘明。
  (三)按檢察官就被告犯罪事實，應負舉證責任，並指出證明之方
    法，刑事訴訟法第161 條第1 項定有明文。因此，檢察官對
    於起訴之犯罪事實，應負提出證據及說服之實質舉證責任。
    倘其所提出之證據，不足為被告有罪之積極證明，或其闡明
    之證明方法，無從說服法官以形成被告有罪之心證，基於無
    罪推定之原則，自應為被告無罪判決之諭知，有最高法院92
    年臺上字第128 號判例意旨可參。綜上，本件公訴人所舉前
    開事證，均尚未達於通常一般之人均不致有所懷疑，得確信
    其為真實之程度，而有合理性懷疑之存在，本院無從形成有
    罪之確信，此外，復查無其他確切之積極證據足以證明被告
    確有公訴人所指之販賣第一、二級毒品犯行，是被告2 人之
    犯罪應屬不能證明。
四、本件既無證據證明被告乙○○有販賣第一、二級毒品與公訴
    人所指綽號「阿清」、「阿土」及「紹智」之人，而上開扣
    案海洛因4 包、甲基安非他命3 包係被告甲○○所有，亦無
    證據證明被告乙○○係與被告甲○○共同持有，即應為被告
    乙○○無罪之諭知。
五、另被告甲○○部分，按「同一案件曾經判決確定者，應為免
    訴之判決，刑事訴訟法第302 條第1 款定有明文。本件原審
    法院92年度上訴字第639 號判決，除於事實欄為上開認定外
    ，於理由欄復說明：『右揭事實，業經上訴人即被告楊至聖
    於警訊、原審（指第一審）偵審及本院（指原審法院）審理
    中，均坦承不諱，並有右開海洛因43包及施用器具注射針筒
    4 支、橡皮繃帶2 條、分裝勺四支等物扣案可資佐證。……
    核其所為，係犯毒品危害防制條例第10條第1 項之施用第一
    級毒品罪。其先後多次犯行，時間緊接，犯罪構成要件相同
    ，顯係基於一個概括犯意反覆為之，應依連續犯之規定論以
    一罪，並依法加重其刑。其持有海洛因之低度行為應為高度
    之施用行為所吸收，不另論罪。……扣案之海洛因43包，係
    查獲之毒品，應依法宣告沒收銷燬之；扣案之注射針筒4 支
    、橡皮繃帶2 條、分裝勺4 支，為被告所有供本案施用所用
    之物，業據其於原審審理中供明在卷，均應依法宣告沒收』
    ；上開確定判決，並非認扣案之海洛因43包，與被告施用犯
    行無關，並非單純係因屬違禁物而單獨宣告沒收銷燬。被告
    於92年2 月19日為警在其身上查獲海洛因26包，另在其住處
    查獲海洛因17包，及施用器具注射針筒40支等物，檢察官先
    起訴其施用第一級毒品罪，後起訴其販賣第一級毒品罪，原
    判決綜合卷內證據資料，認不能證明被告有販賣海洛因及意
    圖販賣海洛因之犯行，已詳敘其認定之理由，因認本件被告
    非法持有43包毒品海洛因之基本社會事實相同，且與該案犯
    罪時間、地點、扣案之毒品均相同，顯係同一案件，其施用
    毒品罪既已經判決確定，檢察官就同一案件再行起訴其販賣
    毒品罪，自非合法，原判決撤銷第一審論處被告持有毒品罪
    之判決，改判諭知免訴，並無違誤。」最高法院95年度臺上
    字第3772號判決意旨參照。查本件被告甲○○於92年11月21
    日凌晨0 時32分許，在桃園縣蘆竹鄉○○路○ 段35號9 樓之
    2 住處為警查獲，並扣得上開海洛因4 包、甲基安非他命3
    包，因本件亦無證據證明有公訴人所指販賣第一、二級毒品
    犯行，惟其非法持有上開海洛因4 包、甲基安非他命3 包，
    與被告上開施用毒品案件（即臺灣板橋地方法院93年度簡字
    第608 號確定判決及本院93年度訴字第620 號確定判決）之
    查獲時間、地點、扣案之毒品均相同，上開確定判決，並非
    認扣案之海洛因4 包、甲基安非他命3 包，與被告施用犯行
    無關，並非單純係因屬違禁物而單獨宣告沒收銷燬，則本件
    與上開被告甲○○施用毒品案件，顯係同一案件，其施用毒
    品罪既已經判決確定，檢察官就同一案件再行起訴其販賣毒
    品罪，自非合法，即應為被告甲○○免訴之諭知。
六、雖本院上開帳冊另於92年5 月12日欄載明：「昨天菜頭匯＄
    5,000 give me 拿1/4 」，而被告乙○○所有之中國信託商
    業銀行雙和分行帳號000-00-00000 -0-0 帳戶於92年5 月12
    日證人戊○○確有自第一商業銀行吉成分行匯入新臺幣（下
    同）5, 000元，據證人戊○○於本院審理時證稱：係綽號「
    菜頭」之丁○○要其將上開款項匯入該帳戶等語，而證人丁○○於本院審理時亦證稱：可能有請戊○○匯5,000 元給乙○○，伊與乙○○一起施用安非他命等語，則被告乙○○此
    部分即涉嫌販賣5, 000元之安非他命與綽號「菜頭」之丁○○，惟本件公訴人既僅就被告乙○○涉嫌販賣第一、二級毒
    品與年籍不詳綽號「阿清」、「阿土」及「紹智」之犯嫌起
    訴，惟上開起訴部分，既屬不能證明犯罪，則被告乙○○涉
    嫌販賣安非他命與綽號「菜頭」之丁○○部分，即非屬起訴
    效力所及，本院不能予以審究，宜由檢察官另行查明後為適
    法之處理。
七、被告乙○○被訴偽造文書、贓物罪部分，由本院另行審結，
    均一併敘明。
據上論斷，應依刑事訴訟法第301 條第1 項、第302 條第1 款，
判決如主文。
本案經檢察官嵇珮晶到庭執行職務。
中    華    民    國    95    年    12    月    14    日
                  刑事第二庭審判長法  官  徐培元
                                  法  官  林蕙芳
                                  法  官  鄭吉雄
以上正本證明與原本無異。
如不服本判決，應於判決送達後10日內向本院提出上訴狀（應附
繕本），上訴於臺灣高等法院。
                                  書記官  謝至菁
中    華    民    國    95    年    12    月    15    日


司法院資訊處製作；財團法人民間司法改革基金會備份。
